臺灣桃園地方法院刑事判決
110年度審訴字第955號
公  訴  人  臺灣桃園地方檢察署檢察官 
被      告  TRAN HUY XAM



上列被告因傷害案件，經檢察官提起公訴（110年度偵字第32310
號），被告於本院準備程序中，就被訴事實為有罪之陳述，經本
院告知簡式審判程序意旨，並聽取當事人之意見後，本院合議庭
裁定改由受命法官獨任依簡式審判程序審理，判決如下：
    主  文
TRAN HUY XAM犯傷害罪，處有期徒刑參月，如易科罰金，以新臺
幣壹仟元折算壹日。
    事實及理由
一、本件犯罪事實及證據，除證據部分補充「被告TRAN HUY XAM
    於本院準備程序及審理中之自白」外，其餘均引用檢察官起
    訴書之記載（如附件）。
二、論罪科刑：
    核被告所為，係犯刑法第277條第1項之傷害罪。爰以行為人
    之責任為基礎，審酌被告因細故與告訴人發生衝突，竟不思
    理性溝通，恣意徒手毆打告訴人，足徵其未能尊重他人身體
    、健康法益，且情緒管理及自我克制能力亦有不足，其該暴
    力行為，應予非難，惟念其犯後坦承犯行，態度尚可，兼衡
    其犯罪之動機、目的、手段及告訴人所受傷害程度，暨其事
    後尚未與告訴人達成調解等一切情狀，量處如主文所示之刑
    ，並諭知易科罰金之折算標準。
據上論斷，應依刑事訴訟法第273條之1第1項、第299條第1項前
段、第310條之2、第454條第2項，判決如主文。
本案經檢察官張家維提起公訴，檢察官林欣怡到庭執行職務。
中　　華　　民　　國　　111 　年　　 3　　月　　18　　日
                    刑事審查庭    法　官　林慈雁
以上正本證明與原本無異。
如不服本判決應於收受判決後20日內向本院提出上訴書狀，並應
敘述具體理由。其未敘述上訴理由者，應於上訴期間屆滿後20日
內向本院補提理由書( 均須按他造當事人之人數附繕本) 「切勿
逕送上級法院」。
                                  書記官　吳秉翰
中　　華　　民　　國　　111 　年　　3 　　月　　21　　日
附錄本判決論罪法條：
中華民國刑法第277條
傷害人之身體或健康者，處5年以下有期徒刑、拘役或50萬元以
下罰金。
犯前項之罪，因而致人於死者，處無期徒刑或7年以上有期徒刑
；致重傷者，處3年以上10年以下有期徒刑。

附件：
臺灣桃園地方檢察署檢察官起訴書
                                    110年度偵字第32310號
　　被　　　告　TRAN HUY XAM　（越南籍，中文姓名陳輝山）
　　　　　　　　　　　　男　30歲（民國80【西元1991】
　　　　　　　　　　　　　　　　　年8月10日生）
                        （另案在法務部○○○○○○○執行中）
　　　　　　　　　　　　護照號碼：M0000000號
上列被告因傷害案件，業經偵查終結，認應提起公訴，茲將犯罪
事實及證據並所犯法條分敘如下：
　　　　犯罪事實
一、TRAN HUY XAM（越南籍，中文姓名陳輝山，下稱陳輝山），
    於民國110年1月12日上午11時26分許，在址設桃園市○○區○○
    ○村0號之法務部○○○○○○○第六工廠內，因誤會同工廠之受刑
    人陳駿瑋罵其神經病，而心生不滿，竟基於傷害他人身體之
    犯意，徒手毆打陳駿瑋臉部，致陳駿瑋受有右側眼結膜出血
    、右側眼球及眼眶組織鈍傷、右邊眼皮撕裂傷、右眼視網膜
    水腫等傷害。
二、案經陳駿瑋告訴偵辦。
　　　　證據並所犯法條
一、上揭犯罪事實，業經被告陳輝山於偵查中坦承不諱，核與告
    訴人陳駿瑋於偵查中之證述情節相合，並有法務部○○○○○○○1
    10年3月18日北監戒字第11027001060號函及該函所檢附之受
    刑人懲罰報告表（110年1月12日），被告、告訴人及在場受
    刑人林政民、黃士綺、廖彥傑、朱浩銳、賴孟麟及胡祥澐等
    人所撰寫之法務部○○○○○○○收容人陳述書、長庚醫療財團法
    人林口長庚紀念醫院110年1月12日診斷證明書、同院110年7
    月22日長庚院林字第1100550599號函、本署檢察官勘驗筆錄
    各1份、第六工廠之監視器錄影檔案光碟1 片附卷可稽，足
    認被告自白核與事實相符，本案事證已臻明確，被告上開犯
    嫌應堪認定。
二、核被告所為，係犯刑法第277條第1項傷害罪嫌。
三、至告訴意旨認被告上開行為係涉犯刑法第278條第3項、第1
    項之重傷害未遂罪嫌云云，惟按重傷害罪之成立，須於實施
    傷害時，即有重傷害之故意，倘缺乏此種故意，僅在使其成
    普通傷害，要難遽以重傷害未遂論處，是傷害與重傷害未遂
    之區別，應以行為人於加害時有無重傷害之故意為斷，故於
    個案中有關重傷害犯意之有無，應斟酌事發經過之相關事證
    ，包括被害人受傷部位、所用兇器、行為當時之具體情況等
    一切情狀以為斷。經查，依告訴人陳駿瑋所檢附之診斷證明
    書中及上開醫院回函所示之傷勢以觀，尚非足以致命之傷勢
    ，如無其他意外，應無後續接受治療之需要而應有痊癒可能
    性等情，有上開診斷證明書及函文在卷可佐；且雙方前無仇
    隙，僅係因口語上之誤會而一時起意，衡情並無殺人或重傷
    之動機存在，且犯案地點又係在監獄管理員及眾多受刑人均
    在場之公開場所，而隨時得遭管制，主觀上實難認有何重傷
    害之故意，自無成立重傷害未遂罪嫌之餘地，然此部分若成
    立犯罪，與前揭傷害罪嫌，屬事實上一罪關係，應為起訴效
    力所及，爰不另為不起訴處分，附此敘明。
四、依刑事訴訟法第251條第1項提起公訴。
　　此　致
臺灣桃園地方法院
中　　華　　民　　國　 110　　年　　9 　　月　　27　　日
　　　　　　　　　　　　　　　檢　察　官　張家維
本件正本證明與原本無異
中　　華　　民　　國　 110　　年　　10　　月　　 6　　日
　　　　　　　　　　　　　　　書　記　官　朱婉庭
附錄本案所犯法條全文
中華民國刑法第277條
（普通傷害罪）
傷害人之身體或健康者，處3年以下有期徒刑、拘役或1千元以下
罰金。
犯前項之罪因而致人於死者，處無期徒刑或7年以上有期徒刑；
致重傷者，處3年以上10年以下有期徒刑。